【裁判字號】    98,訴,1344
【裁判日期】    981230
【裁判案由】    毒品危害防制條例
【裁判全文】
臺灣臺北地方法院刑事判決              98年度訴字第1344號
公  訴  人  臺灣臺北地方法院檢察署檢察官
被      告  甲○○
上列被告因毒品危害防制條例案件，經檢察官提起公訴（98年度
毒偵字第2161、2162號），被告於本院準備程序進行中，就被訴
事實為有罪之陳述，經本院告知簡式審判程序意旨，並聽取公訴
人及被告之意見後，本院合議庭裁定依簡式審判程序審理，判決
如下：
    主  文
甲○○施用第一級毒品，累犯，處有期徒刑捌月。
    事  實
一、甲○○前因偽造貨幣案件，經本院以92年度訴字第211 號判
    決判處有期徒刑3 年，後經臺灣高等法院以92年度上訴字第
    1088號判決駁回上訴確定；又因施用第一、二級毒品案件，
    經臺灣士林地方法院以92年度訴字第494 號判決分別判處有
    期徒刑1 年及6 月確定；上開3 罪原定應執行有期徒刑4 年
    3 月，後經依法減刑並定應執行有期徒刑3 年6 月，應於民
    國96年6 月30日縮刑期滿，然先於中華民國96年罪犯減刑條
    例施行前之96年7 月10日因縮短刑期假釋出監並付保護管束
    ，後於96年7 月16日該條例施行，該3 罪之刑即執行完畢。
二、甲○○前因施用毒品案件，經臺灣士林地方法院裁定施以觀
    察勒戒之處分，於88年11月2 日因無繼續施用傾向執行完畢
    釋放出所，後於5 年內之90年間，即因施用毒品案件，經同
    院裁定施以觀察勒戒及強制戒治之處分，檢察官並提起公訴
    ，而於90年10月24日停止戒治之處分出監（轉執行另案贓物
    罪徒刑），而該施用毒品案件後經同院判處有期徒刑10月確
    定。竟仍未戒除毒癮，而基於施用第一級毒品之犯意，於98
    年4 月17日某時，在其工作之臺北縣汐止市某車廠內，以針
    筒注射之方式施用第一級毒品海洛因1 次；嗣於翌日（18日
    ）晚上7 時50分許，駕駛車牌號碼651-BL號營業大貨車，在
    彰化縣芳苑鄉永興村台17線與中央路口，因發生車禍致人死
    傷（由檢察官另案起訴），後為警採尿送驗，始知上情。
三、案經彰化縣警察局芳苑分局報請臺灣彰化地方法院檢察署檢
    察官偵查後呈請臺灣高等法院檢察署檢察長令轉臺灣臺北地
    方法院檢察署檢察官偵查起訴。
    理  由
一、程序部分：本件被告甲○○所犯係死刑、無期徒刑或最輕本
    刑為3 年以上有期徒刑以外之罪，其於準備程序中就被訴事
    實為有罪之陳述，經本院告知簡式審判程序之旨，並聽取當
    事人意見後，經本院合議庭依刑事訴訟法第273 條之1 第1
    項規定裁定由受命法官獨任進行簡式審判程序，合先敘明。
二、上開事實，業據被告於本院98年12月25日之準備及審理程序
    中坦承不諱，且被告此次驗尿結果，就鴉片類（可待因、嗎
    啡）確呈現陽性反應，檢體編號核亦無誤，此有詮昕科技股
    份有限公司濫用藥物尿液檢驗報告及真實姓名對照認證表（
    編號：E064號）各1 件存卷可查，堪認被告確於上開時、地
    ，有施用第一級毒品海洛因1 次之行為，則被告上開於本院
    之任意性自白核與事實相符而可採信，本案事證已臻明確，
    其犯行堪以認定；又查被告前因施用毒品案件，經臺灣士林
    地方法院裁定施以觀察勒戒之處分，於88年11月2 日因無繼
    續施用傾向執行完畢釋放出所，後於5 年內之90年間，即因
    施用毒品案件，經同院裁定施以觀察勒戒及強制戒治之處分
    ，檢察官並提起公訴，而於90年10月24日停止戒治之處分出
    監（轉執行另案贓物罪徒刑），而該施用毒品案件後經同院
    判處有期徒刑10月確定，此有臺灣高等法院被告前案紀錄表
    1 件在卷可參，則其於觀察勒戒執行完畢釋放後5 年內既已
    再犯施用毒品罪而經判刑確定，縱其本次施用毒品之時間在
    該次觀察勒戒執行完畢釋放5 年之後，仍應依法追訴處罰。
三、核被告所為，係犯毒品危害防制條例第10條第1 項之施用第
    一級毒品罪。被告施用前持有毒品之低度行為，應為施用之
    高度行為所吸收，不另論罪。又查被告前因偽造貨幣案件，
    經本院以92年度訴字第211 號判決判處有期徒刑3 年，後經
    臺灣高等法院以92年度上訴字第1088號判決駁回上訴確定；
    又因施用第一、二級毒品案件，經臺灣士林地方法院以92年
    度訴字第494 號判決分別判處有期徒刑1 年及6 月確定；上
    開3 罪原定應執行有期徒刑4 年3 月，後經依法減刑並定應
    執行有期徒刑3 年6 月，應於96年6 月30日縮刑期滿，然先
    於中華民國96年罪犯減刑條例施行前之96年7 月10日因縮短
    刑期假釋出監並付保護管束，後於96年7 月16日該條例施行
    ，該3 罪之刑即執行完畢，此有臺灣高等法院被告前案紀錄
    表1 份可按，其於5 年內故意再犯本件最重本刑為有期徒刑
    以上之罪，為累犯，應依刑法第47條第1 項之規定加重其刑
    。爰審酌被告犯後雖於本院審理中坦承犯行，態度尚可，然
    前已有多次施用毒品之前案紀錄，仍未能戒除毒癮復行施用
    ，暨被告其他素行、生活狀況、犯罪情節等一切情狀，爰量
    處如主文所示之刑，以示懲儆。
據上論斷，應依刑事訴訟法第273 條之1 第1 項、第299 條第1
項前段，毒品危害防制條例第10條第1 項，刑法第11條前段、第
47條第1 項，判決如主文。
本案經檢察官林怡君到庭執行職務。
中    華    民    國    98    年    12    月    30    日
                  刑事第五庭  法  官  吳勇毅
上正本證明與原本無異。
如不服本判決應於收受送達後10日內向本院提出上訴書狀，並應
敘述具體理由；其未敘述上訴理由者，應於上訴期間屆滿後20日
內向本院補提理由書（均須按他造當事人之人數附繕本）「切勿
逕送上級法院」。
                              書記官  游秀珠
中    華    民    國    98    年    12    月    30    日
附錄本案論罪科刑法條全文：
毒品危害防制條例第10條
施用第一級毒品者，處 6 月以上 5 年以下有期徒刑。
施用第二級毒品者，處 3 年以下有期徒刑。

司法院資訊處製作；財團法人民間司法改革基金會備份。
